臺灣臺中地方法院刑事判決
110年度易字第1771號
公  訴  人  臺灣臺中地方檢察署檢察官
被      告  陳倚章



上列被告因妨害自由等案件，經檢察官提起公訴（109年度偵字
第34033號、第37779號、110年度偵字第22070號），被告於準備
程序中就被訴事實為有罪陳述，本院裁定行簡式審判程序，判決
如下：
    主    文
丙○○犯如附表所示之罪，各處如附表所示之刑。有期徒刑部分應
執行有期徒刑壹年，如易科罰金，以新臺幣壹仟元折算壹日。拘
役部分應執行拘役壹佰貳拾日，如易科罰金，以新臺幣壹仟元折
算壹日。
    犯罪事實
一、丙○○與甲○○前曾發生性關係，因甲○○疏離丙○○，丙○○竟為以
    下犯行：
  ㈠基於恐嚇之犯意，於民國109年5月13日，前往甲○○位於臺中
    市○○區○○街00巷00號之居處，將內容寫有：「我會恨到谷底
    ，我不明白你為何那麼自私自利又現實，那就不要怪我，你
    連一點機會都不給我，讓我傷痕累累，那就愛轉恨，看到你
    現在態度…我只希望…你得到報應，付出代價，要不然把這5
    年來我為你的傷心難過的青春回給我，我就放了，這就是我
    最終目的，你讓我活的生不如『死』很可惡！」之紙張，放在
    甲○○上址居處，以此加害生命或身體之事恐嚇甲○○，使甲○○
    閱讀後，認為丙○○可能會對其不利，以讓其付出代價，而心
    生畏懼，致生危害於安全。
  ㈡基於恐嚇之犯意，於109年6月12日，前往甲○○位於臺中市○○
    區○○街00巷00號之居處，將內容寫有：「彥豪：這是你當初
    在新竹所種的因，我小章不會無故這樣對待別人，不是我沒
    感情，是你重重傷了我，我只希望你付出應有代價，而不是
    在這樣玩弄別人！5年青春還給我，在新竹的一切我也會還
    於你」之紙張，放在甲○○上址居處，以此加害生命或身體之
    事恐嚇甲○○，使甲○○閱讀後，認為丙○○可能會對其不利，以
    讓其付出代價，而心生畏懼，致生危害於安全。
  ㈢基於恐嚇之犯意，於109年6月23日，前往甲○○位於臺中市○○
    區○○街00巷00號之居處，將內容寫有：「你性侵國中男生，
    你會有報應的！最好得HIV！我要去12期逢甲加盟店永慶房
    屋告訴所有同事和店東，和你總公司，你真的很淫亂，你很
    ㄗㄤ非常的ㄗㄤ，噁心，無羞恥心！爛！」之紙張，放在甲○○上
    址居處，以此加害名譽之事恐嚇甲○○，使甲○○閱讀後，認為
    丙○○可能會去其工作地點，散布妨害名譽之言論或文書，而
    心生畏懼，致生危害於安全。
  ㈣基於恐嚇之犯意，於109年7月29日，前往甲○○位於臺中市○○
    區○○街00巷00號之居處，將內容寫有：「…你從來都沒有感
    到你傷了我，我也回不去二十幾歲的我，我真的到現在變的
    很恨你，嫉妒你，這都是你造成的，我要你付出代價來賠我
    過去這五年的痛苦，要你也感受一下那痛苦的滋味，這都是
    你造成，恨到想毀掉你，我一定要你付代價，5年前你種的『
    因』，5年後要你還這個『果』，『因果』！你還是不明白我恨你
    到什麼程度，甲○○，我真的很『恨』你，為什麼要這樣對我，
    5年來你不聞不問，你如何叫我從「對不起你的心」轉到抓
    狂恨你的心，你還不明白嗎？讓我這五年來變了一個人！」
    之紙張，放在甲○○上址居處，以此加害生命或身體之事恐嚇
    甲○○，使甲○○閱讀後，認為丙○○可能會對其不利，以讓其付
    出代價，而心生畏懼，致生危害於安全。
  ㈤基於毀損之犯意，於109年6月至同年9月28日前之期間，前往
    甲○○位於臺中市○○區○○街00巷00號之居處，以掃把等物揮打
    甲○○所有之小米監視器，毀損該監視器，足以生損害於甲○○
    。   
  ㈥基於恐嚇之犯意，於109年9月15日13時25分許，在臺中市  
    某處，以門號0000000000號行動電話，發送內容為：「你這
    個死人妖，我就知道你沒有好行心，跟我一定幾點在對方到
    底我一定吉利的跟電話到底」、「我一定跟你絕對抗到底」
    等語，並附憤怒表情圖案4個，至甲○○所使用之行動電話內
    ，以此加害生命或身體之事恐嚇甲○○，使甲○○閱讀後，認為
    丙○○可能會對其不利，用盡全力與其對抗，以讓其付出代價
    ，而心生畏懼，致生危害於安全。
  ㈦基於公然侮辱之犯意，於109年（起訴書誤載為110年）9月22
    日18時59分許至20時34分許，前往甲○○位於臺中市○○區○○街
    00巷00號之居處，潑飲料及砸雞蛋，使甲○○上址居處門口散
    發惡臭、殘留明顯污漬，表達對甲○○輕蔑、貶低之意，使甲
    ○○受到難堪而貶損甲○○之名譽與社會評價。
  ㈧基於恐嚇之犯意，於109年9月24日，甲○○位於臺中市○○區○○
    街00巷00號之居處，將內容寫有：「你可以繼續不用理會的
    態度，但不要怪我沒提醒你，你繼續不用理會方式，絕對會
    造成你將來以後的最大痛苦，你也可以選擇不相信，不理會
    ，因為你是個大騙子，我白白難過了5年，也是你該為當初
    傷害我付出代價時候，要不是你我真的不會變了一個人，至
    於是什麼代價，已經慢慢在你身上蘊釀了，你真的很可惡，
    我卻傷痕累累，可恨，我話中有話，一點羞恥之心都沒，不
    懂檢討自己，從不認為傷了別人，可恨這一點，甲○○，你不
    看，你一定會後悔莫及！」等文字之文書，以此加害生命或
    身體之事恐嚇甲○○，使甲○○閱讀後，認為丙○○可能會對其不
    利，以讓其付出代價而感到心生畏懼，致生危害於安全。
  ㈨基於恐嚇之犯意，於109年9月1日至同年9月28日間某日，在
    臺中市某處，以門號0000000000號行動電話，發送內容為：
    「你也很會騙嘛，你讓我等那麼久，你說的話真的是不能信
    ，不要以為我沒看到，你又趁太平阿弟不在的時候，又帶一
    個不同的男生準備打砲，你真的是噁心到不行，難過網路上
    傳的都是真的，我一定跟你拼到底，請不要玩弄別人，不然
    你會有報應」等語，至甲○○所使用之行動電話內，以此加害
    生命或身體之事恐嚇甲○○，使甲○○閱讀後，認為丙○○可能用
    盡全力與其對抗、對其不利，而心生畏懼，致生危害於安全
    。
  ㈩基於恐嚇之犯意，於109年7月至同年9月間某日，在甲○○位於
    臺中市○○區○○街00巷00號居處，向甲○○當時同居之男性友人
    鄭景元表示：準備要對甲○○潑硫酸等語，以此加害生命或身
    體之事恐嚇甲○○，鄭景元將之轉達甲○○，致甲○○心生畏懼，
    致生危害於安全。   
  意圖散布於眾，基於散布文字誹謗之犯意，接續於109年5月9
    日至109年7月16日，前往甲○○位於臺中市○○區○○街00巷00號
    之居處，將內容寫有：「請注意：永慶房屋12期逢甲加盟店
    ，有位本名房仲叫『甲○○』專員，他很淫亂，噁心，跟很多數
    年青的少年發生性行為，是個大騙子，請小心此人，此人可
    能帶有性病等等之類傳染病，請勿與此人搭訕接觸，否則為
    害自己健康風險，帶來不堪痛苦後果！」之紙張，放在甲○○
    上址居處，共不特定人將該紙張拿取閱讀，復接續於109年6
    月至同年8月間某日，前往甲○○位於臺中市○○區○○路000巷00
    號工作處所，將內容寫有：「本人我被甲○○多次無套行為，
    內射，網路上已有人中鏢，請同志朋友小心此人物，本人事
    實，絕無抹黑甲○○，他專門四處跟不同人上床，小心此人有
    病，因為他都無套內射，令人作噁！」等之紙張，張貼在甲
    ○○上址工作處所，使甲○○之同事楊佳諺等不特定人得以閱覽
    ；又接續於109年8月間某日至同年9月28日間某日，前往甲○
    ○位於臺中市○○區○○路000號永慶不動產逢甲加盟店之工作地
    點，向該加盟店之店長蔡叔朋，以及甲○○不特定的同事等人
    ，訴說甲○○是同性戀、有愛滋病等語，並接續於109年9月8
    日前往上址加盟店，向店長蔡叔朋遞交內容寫有：「蔡店長
    ，我今天就不忌言跟你說明，甲○○真的很作噁，很不自愛，
    但也造成別人傷害，敢做不敢承認，很虛偽一個人，我自己
    很倒楣，甲○○經常性不工作，一天倒晚打麻將，常約不同年
    輕弟打砲，無套性行為內射，這種員工你能聘請？請深思！
    『甲○○』自稱自己是皇帝，行為如下，有別於正常人，另人作
    噁！A．在租屋處頂樓打砲！B．在保時捷車上，邊開車邊叫人
    幫他口交！C．叫不同來來3P輪幹！D．常約不同人打砲無套內
    射，極為把性病傳染給別人，梅毒、HIV、菜花！」之書信
    ，指摘傳述上開足以毀損甲○○名譽之事，使甲○○之名譽受損
    。
  基於毀損之犯意，於109年10月28日3時55分許，在甲○○位於
    臺中市○○區○○街00巷00號居所，以熱熔膠灌入該處金屬大門
    之鑰匙孔，致令不堪用，並接續對該處木門、紗門、地板，
    潑灑不明液體，至甲○○所有之平板電腦螢幕遭該液體潑及，
    致令不堪用，足以生損害於甲○○。
  基於恐嚇之犯意，於110年1月20日8時27分許，在不詳地點，
    以門號0000000000號，發送內容為：「如果再不把衣服拿回
    去，我就直接去找你客戶，說你都這樣害別人得病」等語之
    簡訊，至甲○○所使用之行動電話內，以此加害名譽之事恐嚇
    甲○○，使甲○○閱讀後，心生畏懼，致生危害於安全。
  基於恐嚇之犯意，於110年1月21日7時33分許，至同日22時13
    分之期間，在不詳地點，接續以門號0000000000號、000000
    0000號、0000000000號行動電話，發送內容為：「麻煩請你
    把東西給拿回去不然你的事我會跟你客戶講讓他們清楚你是
    什麼樣的為人，你真的太亂了，我知道你住哪裡，今天就會
    去找你客戶」等語、「如果你再不把衣服拿回去的話，我明
    天就直接發傳單了，我會讓所有人都知道你是怎樣的人」等
    語、「你的衣服不在拿回去的話，我500份的傳單明天就會
    準備發，我相信他的內容一定很精彩，讓外面的人知道你是
    怎樣的一個人」等語之簡訊，至甲○○所使用之行動電話內，
    以此加害名譽之事恐嚇甲○○，使甲○○閱讀後，心生畏懼，致
    生危害於安全。
  基於恐嚇之犯意，於110年2月6日9時11分許至110年2月13日1
    7時40分許之期間，在不詳地點，以門號0000000000號行動
    電話，發送內容為：「你的大鳥照我準備好了，我相信大家
    一定會喜歡看認哥ㄋ一你手中」、「一定回很精彩」、「傳
    單準備開始發放你的身體照，我相信阿大家會好好看，總共
    三百份喔」等語之簡訊，至甲○○所使用之行動電話內，以此
    加害名譽之事恐嚇甲○○，使甲○○閱讀後，心生畏懼，致生危
    害於安全。
  基於恐嚇之犯意，於110年2月22日21時32分許，在不詳地點
    ，以門號0000000000號行動電話，發送內容為：「傳單都已
    經準備好了，總共有300分，裡面有你精采的內容，我相信
    這個效果會很好」等語之簡訊，至甲○○所使用之行動電話內
    ，以此加害名譽之事恐嚇甲○○，使甲○○閱讀後，心生畏懼，
    致生危害於安全。
  基於恐嚇之犯意，於110年3月14日9時4分許，在不詳地點，
    以門號0000000000號行動電話，發送內容為：「我最後一次
    跟你說，你再不把東西拿回去，我會把你所有事情公開，讓
    你在這個仲介業沒辦法生存，是你讓我那麼的心痛」等語，
    至甲○○所使用之行動電話內，以此加害名譽之事恐嚇甲○○，
    使甲○○閱讀後，心生畏懼，致生危害於安全。
  意圖散布於眾，基於散布文字誹謗之犯意，接續於110年3月
    至4月間某日至同年6月11日前之期間，前往甲○○位於臺中市
    ○○區○○路000號永慶不動產逢甲加盟店之工作地點，向該加
    盟店之店長蔡叔朋遞交內容寫有：「蔡店長，我並不是要搬
    弄是非，挑撥離間，是甲○○人品、道德觀很極差，我相信你
    選擇人才的眼光標準。請您務必三思，我是非常自愛的人。
    最後補充一點，甲○○還叫別人都幹他屁眼，別人吃他『大便』
    喝他的『尿』，人格特質極為有問題」之書信，並在上址加盟
    店，向不特定之員工訴說甲○○玩弄感情、同性戀等語，指摘
    傳述足以毀損甲○○名譽之事，使甲○○之名譽受損。
  基於侵入建築物之犯意，於110年5月27日1時45分許，侵入甲
    ○○所居住、位於臺中市○○區○○路0段000○0號名流廣場社區B3
    停車場內。後在該處發現甲○○所有之車牌號碼000-000號重
    型機車，復基於毀損之犯意，以噴漆方式，將甲○○所有之前
    開重型機車車牌與外殼噴上黃色顏料，毀損該車外觀，足以
    生損害於甲○○。
  基於侵入建築物之犯意，於110年6月1日23時25分許，無故侵
    入甲○○所居住、位於臺中市○○區○○路0段000○0號名流廣場社
    區內部。
  復基於毀損之犯意，於110年6月2日9時許，在臺中市○○區○○
    路0段000○0號前馬路旁，再度以噴漆方式，將甲○○所有、停
    放於該處之車牌號碼000-000號重型機車車牌噴上黑色顏料
    ，並以刀子割劃上開機車座墊，毀損該機車之外觀及座墊用
    ，足以生損害於甲○○。
  基於恐嚇之犯意，於110年6月28日21時42分許，在臺中市某
    處，以門號0000000000號行動電話，發送內容為：「哥哥，
    我講認真的，這是最後一次機會了，也是我最後一次等你的
    電話，如果你不相信的話，你會欲哭無淚，不要怪我沒提醒
    你，我很怨嘆你，被你玩一玩之後就被你拋棄了，因為我真
    的很不甘願你玩我的感情，這是最後一次等你電話，你不要
    怪我沒提醒你，你會非常後悔沒打這通電話給我談談」等語
    之簡訊，至甲○○所使用之行動電話內，以此加害生命或身體
    之事恐嚇甲○○，使甲○○閱讀後，認為丙○○將對其不利，讓其
    後悔、欲哭無淚，而心生畏懼，致生危害於安全。
二、案經甲○○告訴及臺中市政府警察局第六分局報告臺灣臺中地
    方檢察署檢察官偵查起訴。
    理    由
一、被告丙○○所犯係死刑、無期徒刑、最輕本刑為3 年以上有期
    徒刑以外之罪，其於準備程序中先就被訴事實為有罪之陳述
    ，經法官告知簡式審判程序之旨，並聽取公訴人及被告之意
    見後，依刑事訴訟法第273條之1第1項規定，經本院裁定進
    行簡式審判程序審理；且依同法第273條之2及第159條第2 
    項規定，不適用傳聞法則有關限制證據能力之相關規定，合
    先敘明。
二、上揭犯罪事實，業據被告於本院準備程序及審理中均坦承不
    諱（見本院卷第9頁、第113頁），核與證人即告訴人甲○○於
    警詢及偵查中之證述、證人即告訴人之同事楊佳諺、店長蔡
    叔朋、告訴人之友人鄭景元於偵查中之證述相符（見他卷第
    17-20頁、偵37779號卷第21-24頁、偵22070號卷第25-29頁
    、第31-35頁、偵34033號卷一第51-53頁、第91-93頁、第30
    7-314頁、第433-444頁、第79-80頁、第83頁、第87-88頁）
    ，並有名流廣場社區監視器錄影畫面翻拍照片6張、告訴人
    機車遭噴漆及割破椅墊之照片16張、109年5月13日之紙張照
    片1張、109年7月29日之紙張照片2張、110年2月6日至同年
    月13日之期間之簡訊畫面翻拍照片2張、110年1月20日簡訊
    畫面翻拍照片3張、110年1月21日簡訊畫面翻拍照片7張、11
    0年3月14日簡訊畫面翻拍照片4張、110年2月22日簡訊畫面
    翻拍照片1張、109年7月16日之紙張照片1張、被告交予店長
    蔡叔朋之書信照片2張、109年6月至8月間某日張貼之紙張照
    片1張、109年6月23日之紙張照片1張、110年6月28日簡訊畫
    面翻拍照片1張、109年5月13日之紙張1張、109年6月至8月
    之紙張1張、109年6月12日之紙張1張、109年6月23日之紙張
    1張、109年7月16日之紙張1張、109年7月29日之紙張1張、1
    09年9月24日之紙張1張、109年9月8日之紙張1張、109年10
    月28日告訴人居處鐵門鑰匙孔遭熱熔膠灌入及屋內遭潑灑不
    明液體之照片6張、告訴人之手機簡訊畫面翻拍照片2張在卷
    可佐（見偵34033號卷一第59-75頁、第141-159頁、第161頁
    、第171-173頁、第207-209頁、第211-215頁、第217-219頁
    、第231-237頁、第239頁、第241頁、第243-245頁、第247
    頁、第255頁、第353頁、偵34033號卷二、卷四第25頁、偵3
    7779號卷第33-37頁、第41頁、第45頁），亦有遭毀損之機
    車坐墊外皮1個、小米監視器2個、機車塑膠手把2個、機車
    儀表外罩2個、遭噴漆之機車後照鏡2個扣案可佐，足認被告
    前揭任意性自白與事實相符，堪以採信，本案事證明確，應
    依法論科。
三、論罪科刑：
  ㈠核被告就犯罪事實一㈠、㈡、㈢、㈣、㈥、㈧、㈨、㈩、、、、
    、及所為，均係犯刑法第305條之恐嚇危害安全罪；就犯
    罪事實一㈤、、後段及所為，均係犯刑法第354條之毀損
    罪；就犯罪事實一㈦所為，係犯刑法第309條第1項之公然侮
    辱罪；就犯罪事實一前段及所為，均係犯刑法第306條第1
    項之侵入建築物罪；就犯罪事實一及所為，均係犯刑法第
    310條第2項之散布文字誹謗罪。
  ㈡被告就犯罪事實一所為，係基於同一散布文字誹謗之犯意，
    對同一被害人，在密切接近之時間，接續散布上開誹謗告訴
    人之文字；就犯罪事實一所為，係基於同一恐嚇危害安全
    之犯意，對同一被害人，在密切接近之時間，接續傳送恐嚇
    內容之簡訊予告訴人，各次行為難以強行分離，均應論以接
    續之一行為。
  ㈢被告前揭14次恐嚇危害安全犯行、4次毀損犯行、1次公然侮
    辱犯行、2次侵入建築物犯行及2次散布文字誹謗犯行間，均
    犯意各別，行為互殊，應予分論併罰。
  ㈣爰以行為人之責任為基礎，審酌被告自109年5月13日起至110
    年6月28日止，屢次對告訴人為前揭恐嚇、毀損、公然侮辱
    、散布文字誹謗、侵入建築物等各次犯行之犯罪手段、對告
    訴人所生危害，及被告坦承犯行，惟迄今仍未賠償告訴人所
    受損害之犯後態度，兼衡其於本院審理中自陳高職肄業之智
    識程度、曾從事加油站、小火鍋餐廳、超商之生活狀況，及
    其素行等一切情狀，各量處如附表所示之刑，再衡酌被告所
    犯各罪之犯罪情節，及對告訴人所為上開犯行持續逾1年，
    兼衡各罪侵害法益種類及責任非難程度，而為整體評價後，
    各就有期徒刑及拘役部分定其應執行之刑如主文所示，並均
    諭知易科罰金之折算標準。
四、如不服本判決應於收受判決後20日內向本院提出上訴書狀，
    並應敘述具體理由；其未敘述上訴理由者，應於上訴期間屆
    滿後20日內向本院補提理由書（均須按他造當事人之人數附
    繕本）「切勿逕送上級法院」。
據上論斷，應依刑事訴訟法第273條之1第1項、第299條第1項前
段，刑法第305條、第306條第1項、第309條第1項、第310條第2
項、第354條、第41條第1項前段、第8項、第51條第5款、第6款
，刑法施行法第1條之1第1項，判決如主文。
本案經檢察官丁○○提起公訴，檢察官乙○到庭執行職務。
中　　華　　民　　國　　110 　年　　9 　　月　　22　　日
                  刑事第六庭    法  官  陳昱翔
以上正本證明與原本無異。
如不服本判決應於收受判決後20日內向本院提出上訴書狀，並應
敘述具體理由；其未敘述上訴理由者，應於上訴期間屆滿後20日
內向本院補提理由書（均須按他造當事人之人數附繕本）「切勿
逕送上級法院」。
告訴人或被害人如不服判決，應備理由具狀向檢察官請求上訴，
上訴期間之計算，以檢察官收受判決正本之日起算。  
                                書記官  陳筱惠
中　　華　　民　　國　　110 　年　　9 　　月　　22　　日
附錄論罪科刑法條
刑法第305條
以加害生命、身體、自由、名譽、財產之事恐嚇他人，致生危害
於安全者，處2年以下有期徒刑、拘役或9千元以下罰金。
刑法第354條
毀棄、損壞前二條以外之他人之物或致令不堪用，足以生損害於
公眾或他人者，處2年以下有期徒刑、拘役或1萬5千元以下罰金
。
刑法第309條第1項
公然侮辱人者，處拘役或9千元以下罰金。
刑法第310條
意圖散布於眾，而指摘或傳述足以毀損他人名譽之事者，為誹謗
罪，處1年以下有期徒刑、拘役或1萬5千元以下罰金。
散布文字、圖畫犯前項之罪者，處2年以下有期徒刑、拘役或3萬
元以下罰金。
對於所誹謗之事，能證明其為真實者，不罰。但涉於私德而與公
共利益無關者，不在此限。
刑法第306條
無故侵入他人住宅、建築物或附連圍繞之土地或船艦者，處1年
以下有期徒刑、拘役或9千元以下罰金。
無故隱匿其內，或受退去之要求而仍留滯者，亦同。

附表：
編號 犯罪事實 宣告刑 1 一㈠ 丙○○犯恐嚇危害安全罪，處有期徒刑貳月，如易科罰金，以新臺幣壹仟元折算壹日。 2 一㈡ 丙○○犯恐嚇危害安全罪，處有期徒刑貳月，如易科罰金，以新臺幣壹仟元折算壹日。 3 一㈢ 丙○○犯恐嚇危害安全罪，處有期徒刑貳月，如易科罰金，以新臺幣壹仟元折算壹日。 4 一㈣ 丙○○犯恐嚇危害安全罪，處有期徒刑貳月，如易科罰金，以新臺幣壹仟元折算壹日。 5 一㈤ 丙○○犯毀損罪，處拘役拾日，如易科罰金，以新臺幣壹仟元折算壹日。 6 一㈥ 丙○○犯恐嚇危害安全罪，處有期徒刑貳月，如易科罰金，以新臺幣壹仟元折算壹日。 7 一㈦ 丙○○犯公然侮辱罪，處拘役拾日，如易科罰金，以新臺幣壹仟元折算壹日。 8 一㈧ 丙○○犯恐嚇危害安全罪，處有期徒刑貳月，如易科罰金，以新臺幣壹仟元折算壹日。 9 一㈨ 丙○○犯恐嚇危害安全罪，處有期徒刑貳月，如易科罰金，以新臺幣壹仟元折算壹日。 10 一㈩ 丙○○犯恐嚇危害安全罪，處有期徒刑參月，如易科罰金，以新臺幣壹仟元折算壹日。 11 一 丙○○犯散布文字誹謗罪，處拘役參拾伍日，如易科罰金，以新臺幣壹仟元折算壹日。 12 一 丙○○犯毀損罪，處拘役貳拾日，如易科罰金，以新臺幣壹仟元折算壹日。 13 一 丙○○犯恐嚇危害安全罪，處拘役貳拾日，如易科罰金，以新臺幣壹仟元折算壹日。 14 一 丙○○犯恐嚇危害安全罪，處拘役貳拾日，如易科罰金，以新臺幣壹仟元折算壹日。 15 一 丙○○犯恐嚇危害安全罪，處拘役貳拾日，如易科罰金，以新臺幣壹仟元折算壹日。 16 一 丙○○犯恐嚇危害安全罪，處拘役貳拾日，如易科罰金，以新臺幣壹仟元折算壹日。 17 一 丙○○犯恐嚇危害安全罪，處拘役貳拾日，如易科罰金，以新臺幣壹仟元折算壹日。 18 一 丙○○犯散布文字誹謗罪，處拘役參拾日，如易科罰金，以新臺幣壹仟元折算壹日。 19 一前段 丙○○犯侵入建築物罪，處拘役拾日，如易科罰金，以新臺幣壹仟元折算壹日。 20 一後段 丙○○犯毀損罪，處拘役拾伍日，如易科罰金，以新臺幣壹仟元折算壹日。 21 一 丙○○犯侵入建築物罪，處拘役拾日，如易科罰金，以新臺幣壹仟元折算壹日。 22 一 丙○○犯毀損罪，處拘役拾伍日，如易科罰金，以新臺幣壹仟元折算壹日。 23 一 丙○○犯恐嚇危害安全罪，處有期徒刑貳月，如易科罰金，以新臺幣壹仟元折算壹日。